【裁判字號】    92,訴緝,160
【裁判日期】    920915
【裁判案由】    違反電信法等
【裁判全文】
臺灣高雄地方法院刑事判決                        九十二年度訴緝字第一六號
    公  訴  人  臺灣高雄地方法院檢察署檢察官
    被      告  乙○○
右列被告因違反電信法等案件，經檢察官提起公訴（九十一年度偵字第一四六七二號
），本院判決如左：
    主  文
乙○○意圖為自己不法之利益，以無線方式，盜用他人電信設備通信，處有期徒刑參
月，如易科罰金，以參佰元（即新台幣玖佰元）折算壹日。
    事  實
一、乙○○意圖為自己不法之所有，於民國九十一年六月二日上午八時許，在高雄縣
    彌陀鄉○○村○○路九十三號宋華山之住處，竊取甲○○所有行動電話號碼為0
    000000000號之ＮＯＫＩＡ八三一０型行動電話後，竟意圖為自己不法
    之利益，於同日上午八時五十六分二十二秒，在上開處所，撥打該行動電話予洪
    黃錦蕙之市內電話（０七）0000000號，以此無線之方式盜用甲○○登錄
    於泛亞電信股份有限公司（下稱：泛亞公司）交換機資料庫之行動電話門號，共
    獲得免付電話費新台幣（下同）二．一五元之財產上不法利益。嗣經甲○○調取
    通聯紀錄後始知上情。
二、案經甲○○訴由高雄縣警察局岡山分局報告臺灣高雄地方法院檢察署檢察官偵查
    起訴。
    理  由
一、訊據被告乙○○固坦承有於右揭時、地以甲○○所有之上開行動電話撥打予洪黃
    錦蕙之上開市內電話乙事，惟矢口否有何竊盜之犯行，辯稱：我並沒有偷甲○○
    的行動電話云云，惟：
  (一)被告於九十一年六月二日上午八時五十六分二十二秒，曾以告訴人甲○○所有行
    動電話號碼0000000000號之ＮＯＫＩＡ八三一０型行動電話撥打予洪
    黃錦蕙之市內電話（０七）0000000號乙情，除經被告於本院審理時自白
    在卷外，且經證人黃錦蕙於警訊時陳述明確，並有泛亞公司九十二年二月二十六
    日（九二）泛亞Ｅ字第０二七九號函附之電話通聯紀錄可資證明，足證被告此部
    分之自白與事實相符。
  (二)證人宋華山於警詢及偵查中分別證述：「該電話是於本（九十一）年六月二日上
    午八時二十分許，在彌陀鄉○○村○○路九十三號我住宅一樓房間內失竊的」、
    「因當時我住宅內只有我及甲○○、乙○○在場而已，並無他人出入，而發現行
    動電話失竊後，乙○○已經離開現場」等語（警卷第五頁背面）、「（問：九十
    一年六月二日乙○○有到你家過夜？）是的，有我、乙○○、甲○○」、「早上
    七點多我與乙○○先起來，但甲○○手機在六點多還有響，七點多與乙○○出門
    時手機還在，後來我出去買早餐，回來就發現手機不見了。」、「（問：你家裏
    是否常有人出入？）有的，朋友在我家過夜很平常，但平常朋友很少那麼早來找
    我。」等語（見偵查卷第二十頁）；另告訴人甲○○於警詢及偵查中時陳述：「
    早上八時二十分許宋華山要叫我起床吃早餐我起床後，因有事要對外聯絡，需使
    用電話時，卻發現我放在房內桌上的行動電話不見了」等語（見警卷第三頁背面
    ）、「六月二日早上我起床時，我原與乙○○與朋友一起睡在同一房間六點多起
    來時，宋華山及乙○○還在，我又睡，八點多再起來時只剩宋華山買早餐回來，
    乙○○不在房裏，我要打電話，發現手機不見了」等語（見偵查卷第七頁背面）
    ；且被告亦自承：「我是與宋華山一起出去，我就沒有再回去」等語（見本院九
    十二年八月二十七日審判筆錄）。綜上，可知案發當時僅有被告、甲○○、宋華
    山三人在場，而宋華山出門買早點時，告訴人甲○○之上開行動電話尚未遺失，
    嗣因告訴人於八時二十分許要使用電話時始發覺該行動電話失竊，而被告係於九
    十一年六月二日上午八時五十六分二十二秒使用該行動電話，衡諸常情，被告既
    係於發覺失竊後才使用該行動電話，則該行動電話若非被告所竊，其又如何能取
    得並加以使用？是被告所辯顯無可採。
  (三)綜上，本件事證明確，被告犯行應可認定。
二、按電信法第五十六條第一項之罪，係以意圖為自己或第三人不法之利益，使用有
    線、無線或其他電磁方式，盜接或盜用他人電信設備通信者為要件，本罪之處罰
    詐得免繳電信通信費用之不法利益規定，乃刑法詐欺得利罪之特別法，依特別法
    優於普通法之原則，自毋庸再論以刑法詐欺得利罪。次按本罪構成要件所稱以有
    線、無線或其他電磁方式，盜接或盜用他人電信設備通信者，並不限於以盜拷他
    人行動電話之序號、內碼等資料於自己之手機內，為盜用之唯一方式，其他諸如
    ：利用他人住宅內之有線電話，盜打他人電話為通信行為；或在住宅外之電話接
    線箱內，盜接他人之有線電話線路，以自己之電話機盜打他人電話為通信行為；
    或意圖為自己不法之所有，竊取他人之行動電話手機，進而為盜打通信之行為；
    或僅以使用竊盜之意思，擅取他人之行動電話手機為盜打通信之行為等，不一而
    足，皆成立本罪。核被告所為，係犯刑法第三百二十條第一項之普通竊盜罪及電
    信法第五十六條第一項之盜用他人電信設備通信罪；又上開二罪，有手段與目的
    之牽連關係，為牽連犯，應從重之盜用他人電信設備通信罪處斷。爰審酌被告並
    無前科，有卷存臺灣高等法院被告全國前案紀錄表、臺灣高雄地方法院檢察署刑
    案資料查註紀錄表附卷可稽，素行良好，被告竊取該行動電話及盜打所得之利益
    非多及犯後大部分坦承犯行，態度良好等一切情狀，量處如主文所示之刑，並諭
    知易科罰金折算標準，以示懲戒。
三、據上論斷，應依刑事訴訟法第二百九十九條第一項前段、刑法第三百二十條第一
    項、電信法第五十六條第一項、刑法第十一條前段、第五十五條、第四十一條第
    一項，罰金罰鍰提高標準條例第一條前段、第二條，判決如主文。
中      華      民      國    九十二    年      九      月     十五     日
                                  臺灣高雄地方法院刑事第十四庭
    法  官  曾吉雄
右正本證明與原本無異。
如不服本判決，應於判決送達後十日內，向本院提出上訴狀。
                                      書記官  唐美玲
中    華    民    國    九十二    年       九      月      十六        日
本件論罪科刑法條：
刑法第三百二十條第一項：
意圖為自己或第三人不法之所有，而竊取他人之動產者，為竊盜罪，處五年以下有期
徒刑、拘役或五百元以下罰金。
電信法第五十六條第一項：
意圖為自己或第三人不法之利益，以有線、無線或其他電磁方式，盜接或盜用他人電
信設備通信者，處五年以下有期徒刑，得併科新台幣一百五十萬元以下罰金。


司法院資訊處製作；財團法人民間司法改革基金會備份。
